---
title: "ggplot2作图训练"
author: "HarryZhu"
date: "October 12, 2014"
output: html_document
---

玫瑰图
========================================================
```{r,echo=FALSE,fig.retina=1}
##玫瑰图
#首先加载ggplot2扩展包
library(ggplot2)
set.seed(1024)
#随机生成100次风向，并汇集到16个区间内
dir <- cut_interval(runif(100,0,360),n=16)
#随机生成100次风速，并划分成4种强度
mag <- cut_interval(rgamma(100,15),4) 
sample <- data.frame(dir=dir,mag=mag)
#将风向映射到X轴，频数映射到Y轴，风速大小映射到填充色，生成条形图后再转为极坐标形式即可
p <- ggplot(sample,aes(x=dir,y=..count..,fill=mag))
p + geom_bar()+ coord_polar()
```

```{r,echo=c(-7,-8,-9)}
library(ggplot2)
##in ggplot2,qplot is the fundmental function
## 简单数据初始化
n<-1000
x<-1:n
y=rnorm(1:n)
z<- rep(c(1:(n/2)),2)
t<-rep(c("a","b","c","d","e","f","g","h","i","j"),(n/10))
data<-data.frame(x,y,z,t)

head(data)
```
```{r}
##气泡图  z 为数字 t 为名称 alpha 设置透明度 控制size = 数值型 colour = 类别型
ggplot(data,aes(x=x,y=y,size=z,colour=t))+geom_point(alpha=1)+stat_smooth(method=loess)  ##漂亮的小河

##渐进图  z 为数字 t 为名称 连续型数据 梯度下降 fill = 数值型
ggplot(data,aes(x=x,y=y,fill=z))+geom_line()+scale_fill_gradient2()
##渐进图   离散型数据 美图~~
ggplot(data,aes(x=x,y=y,fill=t))+geom_area()+scale_fill_discrete()+scale_fill_hue(l=30)

##+scale_fill_grey()

##条形图 单变量
ggplot(data,aes(x=y))+geom_histogram(fill="cyan",colour="red")

##瓷砖图 要求数据为 数字型 （热图）
cc=1:n
x=1:n
y=rep(1:(n/2),2)
rrr=data.frame(x,y,cc)
ggplot(rrr,aes(x=x,y=y,fill=cc))+geom_raster()+geom_tile()

##裂变图  没用colour 没用shape
ggplot(data,aes(x=x,y=y))+geom_point(alpha=0.1)+geom_point(alpha=0.01)

ggplot(data,aes(x=x,y=y,fill=t))+geom_area()+scale_fill_hue()

## 加深颜色
##+scale_colour_hue(l=30)

## 分图显示
##+facet_grid(z ~ .) #上下
##+facet_grid(. ~ t)  #左右

##修改坐标轴 刻度 tick spacing
##+coord_fixed()
##+scale_y_continuous(breaks=seq(0,1,0.05))
##+scale_x_continuous(breaks=seq(0,1000,100))

##修改tick label
##+ylab("dfsa")
##+xlab("fghfg")
##+ggtitle("fsd")
##+labs("sda/dsf")
##图上依次标注时间
# + geom_text(aes(label=x),size=3,falimy="Times",color="cyan")

##小河效果
# +stat_smooth(method=lm,se=FALSE,colour="red")  ##直线的小河

##+geom_text(x=3,y=1,aes(label=formula),data = labels,parse = TRUE,hjust = 0)
# +stat_smooth(method=loess)  ##漂亮的小河 局部加权回归


##跳动点
# +geom_point(position="jitter",alpha=0.01)

##加说明公式
# +annotate("text",x=5000,y=1,parse=TRUE,label="'function=' * frac(1,sqrt(2*pi))*e^{-x^2/2}")

##添加辅助线
# +geom_hline(yintercept=0.75)
# +geom_vline(xintercept=50000)
# +geom_abline(intercept=0.5,slope=0.5)

##添加矩形 添加箭头
# +annotate("rect",xmin=10,xmax=1000,ymin=0.01,ymax=0.99,alpha=0.1,fill="red")
# +annotate("sgement",x=100,xend=1000,y=0.01,yend=0.99,size=1,colour="cyan",arrow=arrow())


##每个气泡添加时间


##qplot(xcoord,ycoord,data frame)##适合两列数据的交叉显示
##aesthetics(size,shape,color)
##geoms

```
##qplot(x的值,y的值,data数据)
library(ggplot2)
运筹<-  c(2,60,140,140)
高数<- c(120,140,130,135)
英语<- c(100,100,120,130)
时间<- c(2011,2012,2013,2014)
学生成绩 <-data.frame(时间,运筹,高数,英语)
qplot(学生成绩$时间,data=学生成绩,geom='histogram',colour = I("white"), fill = I("black"))
qplot(学生成绩$时间,data=学生成绩,geom=c('histogram'), fill = I("purple"))
plot(学生成绩)


geom_text(aes(label=x),size=4,falimy="Times",color="cyan")

tif100<-read.csv('100.csv',header = FALSE,sep =",")
plot(tif100)
data(tif100)
ggplot(tif100)  ##core function
qplot(1,1,data=tif100，color = f ？)
qplot(displ,hwy,data=mpg,geom=c("point","smooth"))##get river
qplot(hwy,data = mpg,fill=drv)  ##get histgram
qplot(displ,hwy,data = mpg,facets=.~drv)#display by different facests 分条比较
qplot(1,data = tif100,fill =2)
qplot(1,2,data = tif100,color = 2,geom = c("point","smooth"),method = "lm")
qplot(displ,hwy,data = mpg,color = 100,geom = c("point","smooth"),method = "lm")